20/09/2021 10:40 Currículo Lattes





# **Marcos Corrêa Junior**

Endereço para acessar este CV: http://lattes.cnpq.br/2802038552881338

## Resumo informado pelo autor

Doutorando em Saúde da Criança e do Adolescente pelo departamento de Puericultura e Pediatria da Universidade de São Paulo (USP/FMRP), bolsista CNPq. Mestre em Saúde da Criança e do Adolescente pelo departamento de Puericultura e Pediatria (USP/FMRP), bolsista CAPES.Formado em bacharelado em Educação Física pela Universidade Estadual de Londrina, UEL e em Farmácia, habilitação Farmácia Bioquímica, pela Universidade Paulista. Tem experiência na área de Educação Física, com ênfase em Crescimento e Desenvolvimento, Endocrinologia Esportiva e Treinamento Físico. Farmácia, experiência em biologia molecular e bioquímica. Atuando principalmente no seguinte tema: Eixo GH/IGF-I e treinamento físico na infância e adolescência.

(Texto informado pelo autor)

#### Nome civil

Nome Marcos Corrêa Junior

#### Dados pessoais

Nascimento 03/01/1981 - Passos/MG - Brasil

CPF 013.013.846-07

## Formação acadêmica/titulação

2018 Doutorado em Saúde da Criança e do Adolescente.
Universidade de São Paulo, USP, Sao Paulo, Brasil
Título: Análise da expressão do gene do receptor tipo 1 dos IGFs (IGF1R) em linfócitos periféricos e
citocinas séricas em adolescentes/adultos jovens submetidos a dez semanas de treinamento de
hipertrofía muscular
Orientador: Dr. Carlos Eduardo Martinelli Junior

Co-orientador: Dr. Hugo Tourinho Filho Bolsista do(a): Conselho Nacional de Desenvolvimento Científico e Tecnológico

2016 - 2017 Mestrado em Saúde da Criança e do Adolescente.
Universidade de São Paulo, USP, Sao Paulo, Brasil
Título: Cinética do eixo GH/IGF-I, da proteína de ligação IGFBP-3 em adolescentes submetidos a dez semanas de treinamento de hipertrofia muscular, Ano de obtenção: 2017

Orientador: Dr. Carlos Eduardo Martinelli Junior

Bolsista do(a): Coordenação de Aperfeiçoamento de Pessoal de Nível Superior

2010 - 2014 Graduação em Farmácia. Universidade Paulista, UNIP, Sao Paulo, Brasil

2005 - 2008 Graduação em Educação Física (Bacharelado). Universidade Estadual de Londrina, UEL, Londrina, Brasil

## Formação complementar

2005 - 2005 Extensão universitária em Estágiario Voluntário na área de MUSCULAÇÃO.. (Carga horária: 170h). Universidade Estadual de Londrina. UEL. Londrina. Brasil

## Atuação profissional

1. Universidade de São Paulo - USP

Vínculo institucional

2016 - 2018 Vínculo: Mestrado , Enquadramento funcional: Pós graduação, Regime: Dedicação exclusiva

Atividades

02/2017 - 06/2017 Estágio, Faculdade de Medicina de Ribeirão Preto

ביסיטיי. Programa de Aperfeiçoamento de Ensino - PAE na disciplina Atenção à Saúde da Comunidade I no curso de Medicina da USP/RP.

#### Producão

Produção bibliográfica

Artigos completos publicados em periódicos

20/09/2021 10:40 Currículo Lattes

 MONTEIRO, DIANA PAULA PANDOCHI FERNANDES; CORREA, MARCOS; NETO, THOMAZ TALARICO; MARTINELLI, CARLOS EDUARDO; FILHO, HUGO TOURINHO Serum IGF-I concentrations are low in female bodybuilders in the pre-contest phase. GROWTH HORMONE & IGF RESEARCH. 1917, v.60-61, p.101420 - , 2021.

- 2. doi> CERQUEIRA, HENRIQUE SANTA CAPITA; FILHO, HUGO TOURINHO; JUNIOR, MARCOS CORRÉA; JUNIOR, CARLOS EDUARDO MARTINELLI ZMA supplementation does not impact IGF-IGFBPs system or body composition of young athletes. Journal of Sports Science and Nutrition., v.2, p.19 22, 2021.
- CERQUEIRA, H. S. C.; CORRÊA JUNIOR, M. INTERAÇÃO ENTRE NUTRIENTES E O EIXO GH-/IGF-I. RBNE - Revista Brasileira de Nutrição Esportiva., v.14, p.221 - 232, 2020.
- 4. doi2 Talarico Neto, Thomaz; Hahns Júnior, Higino Carlos; Minelli, Maria Clara Santos; Magraner Paixão dos Santos, José Mauricio; Corrêa Junior, Marcos; Bella, Yanesko Fernandes; Galante, Fernanda; Gonella, Cesar Baraldi; Ferreira, Leandro; Martinelli Junior, Carlos Eduardo; Tourinho Filho, Hugo Profile of Steroid Hormones and sex Hormone-Binding Globulin of Elite Soldiers. Journal Of Archives in Military Medicine., v.8, p.e110360 , 2020.

#### Trabalhos publicados em anais de eventos (resumo

- ARRUDA, G. A.; RAMOS, A. O.; GORGATTI, M. G.; CORRÊA JUNIOR, M.; HARAMI, G. H.; FERNANDES, E. V. Correlação entre aspectos morfológicos e o desempenho na adilidade: uma análise de gênero
  - Conrelação entre aspectos morfológicos e o desempenho na agilidade: uma análise de gênero In: II Congresso Brasileiro de Metabolismo, Nutrição e Exercício, 2008, Londrina. II Congresso Brasileiro de Metabolismo, Nutrição e Exercício., 2008.
- 2. ARRUDA, G. A.; RAMOS, A. O.; HARAMI, G. H.; FERNANDES, E. V.; CORRÊA JUNIOR, M.; GALINA, P. D.
- Análise correlacional dos diâmetros ósseos, características morfológicas e idade de meninos e meninas In: Congresso Internacional de Pedagogia do Esporte, 2007, Maringá. Congresso Internacional de Pedagogia do Esporte. , 2007.
- FERNANDES, E. V.; RAMOS, A. O.; CASTILHO, D. P.; GORGATTI, M. G.; CORRÊA JUNIOR, M. Comparação da circunferência de braço relaxado entre meninos e meninas pré-púberes In: 6 Congresso Brasileiro de Atividade Física & Saúde, 2007, Florianópolis.
   6 Congresso Brasileiro de Atividade Física & Saúde., 2007.
- 4. CORRÊA JUNIOR, M.; RAMOS, A. O.; FERNANDES, E. V.; GORGATTI, M. G. Indice de massa corporal em meninas de baixo nível sócio-econômico; uma avaliação referenciada por norma In: 6 Congresso Brasileiro de Atividades Física e Saúde, 2007, Florianópolis. 6 Congresso Brasileiro de Atividades Física e Saúde. , 2007.
- 5. \$\instructure{\text{QCORRÊA JUNIOR, M.; FERNANDES, E. V.; HARAMI, G. H.; ARRUDA, G. A.; RAMOS, A. O. Resistêcia cardiorrespiratória em meninos pré-puberes de baixo nível sócio-econômico: uma avaliação referenciada por norma In: Simpósio Internacional de Ciências do Esporte, 2007, São Paulo. Simpósio Internacional de Ciências do Esporte., 2007.
- 6. FERNANDES, E. V.; ARRUDA, G. A.; GALVAO, J. S.; GALINA, P. D.; RAMOS, A. O.; CORRÊA JUNIOR,
  - Associação entre agilidade e índice de massa corporal em escolares do sexo masculino In: Simpósio Internacional de Ciências do Esporte, 2006, São Paulo.

    Simpósio Internacional de Ciências do Esporte., 2006.
- CORRÊA JUNIOR, M.; FERNANDES, E. V.; ARRUDA, G. A.; GALINA, P. D.; RAMOS, A. O. Comparação entre o desempenho em testes de força em crianças de diferentes etnias In: Congresso Brasileiro de Metabolismo, Nutrição e Exercício, 2006, Londrina. Congresso Brasileiro de Metabolismo, Nutrição e Exercício., 2006.
- 8. ARRUDA, G. A.; RAMOS, A. O.; CORRÊA JUNIOR, M.; GALVAO, J. S.; FERNANDES, R. A.; MORAES,
  - NN. N.

    Correlação da somatória de dobras cutâneas e agilidade em escolares de diferentes níveis maturacionais In: Simpósio Internacional de Ciências do Esporte, 2006, São Paulo.

    Simpósio Internacional de Ciências do Esporte., 2006.
- FERNANDES, E. V.; GALINA, P. D.; CORRÊA JUNIOR, M.; ARRUDA, G. A.; RAMOS, A. O. Correlação entre diâmetros ósseos e circunferências corporais em adolescentes In: Congresso Brasileiro de Metabolismo, Nutrição e Exercício, 2006, Londrina. Congresso Brasileiro de Metabolismo, Nutrição e Exercício., 2006.
- 10. ARRUDA, G. A.; RAMOS, A. O.; FERNANDES, R. A.; MORAES, M. N.; CORRÊA JUNIOR, M. Influência da massa magra sobre aspectos fisiológicos de crianças pré-púberes In: Congresso Brasileiro de Metabolismo, Nutrição e Exercício, 2006, Londrina. Congresso Brasileiro de Metabolismo, Nutrição e Exercício., 2006.

Página gerada pelo sistema Currículo Lattes em 20/09/2021 às 10:40:16.